【裁判字號】    99,抗,187
【裁判日期】    990222
【裁判案由】    聲請具保停止羈押
【裁判全文】
臺灣高等法院刑事裁定                   99年度抗字第187號
抗  告  人  臺灣臺北地方法院檢察署檢察官
被      告  甲○○
                      樓
上列抗告人因被告殺人案件，不服臺灣台北地方法院99年度聲字
第139號，中華民國99年1月29日聲請具保停止羈押裁定，提起抗
告，本院裁定如下：
    主  文
抗告駁回。
    理  由
一、原裁定意旨略以：被告於本院羈押期間，檢察官就被告犯行
    業已蒐證完畢並提起公訴，且在逃之共犯龍雨鵬、龍雨海、
    何億福業經通緝到案（均在押中），其等所涉案部分現由檢
    察官偵辦中；茲考量被告參與之情節及其女龍○穎於99 年1
    月25日，確有因休克症狀，至馬偕醫院就診，並於該院小兒
    加護病房住院治療中，此有馬偕醫院診斷證明書附卷可稽，
    准予被告於99年2月5日前之本院白天上班期間，提出新臺幣
    30萬元保證金後，准予停止羈押，並命被告應予限制出境、
    出海及限制住居於臺北市文山區○○○段10巷35弄2號4樓，
    以確保被告按時到庭及審判程序之進行。另考量本件同案被
    告及共犯人數多達6人，且檢察官、被告及辯護人於99 年1
    月18日準備程序，亦聲請傳訊同案被告及共犯為證人，並聲
    請傳喚相關證人（連同被害人）高達8人，本件作證人數眾
    多，是被告具保止羈押後，應遵守如附表所載之事項，如有
    有違反如附表所載之應遵守事項，本院得依刑事訴訟法第
    117條之規定，命被告再執行羈押等語。
二、抗告意旨略以：按檢察官依偵查所得之證據，足認被告有犯
    罪嫌疑者，應提起公訴。被告所在不明者，亦應提起公訴，
    刑事訴訟法第25 1條定有明文。準此而論，檢察官依偵查所
    得之證據，認被告有犯罪嫌疑，此犯罪嫌疑無庸達到有罪判
    決所要求毫無合理懷疑之確信程度，即可將被告提起公訴追
    訴其犯罪，是本條僅係規定檢察官之起訴條件，並非謂檢察
    官已完成證據蒐集，並提起公訴，被告即無湮滅、變造證據
    或勾串證人之可能，原審裁定認為將被告甲○○提起公訴即
    表示蒐證已經完畢之認定似有誤會；再者，被告甲○○矢口
    否認犯罪，然對於案發當日行蹤及為何會在該時恰與其餘共
    犯等人出現在耕莘醫院等節，均避重就輕且前後供述不一，
    並與證人張智堯、張家豪、黃信樺、龍明維、陳錦智、何松
    霖、陳盈銓、潘柏辰等人之供述均互有出入，且尚有龍雨鵬
    、龍雨海、何億福、綽號「阿漢」、「阿如」之成年男子等
    共犯未到案，前述證人及共犯等人均有傳訊於審判中為交互
    詰問之必要，而且證人龍明維為被告之親弟，曾於案發當日
    即傳簡訊表示願意幫被告甲○○承擔罪責（參本署98年度相
    字第557號卷第42、60頁），足認被告甲○○顯有與證人龍
    明維串證之虞，且證人黃信樺、陳錦智、何松霖與被告甲○
    ○為相識友人，其等先前警偵供述相互顯有出入，難以排除
    在為交互詰問前串證之虞，而證人陳盈銓、林睿、潘柏辰、
    龍雨鵬、龍雨海、何億福與被告甲○○具有共犯關係，更有
    串證疑慮，且尚有共犯「阿漢」、「阿如」在逃，在在顯示
    於審判程序交互詰問完成之前，有將犯嫌重大之被告甲○○
    予以羈押並禁止接見通信而為保全證據之必要，而且被告甲
    ○○有妻子及兄弟親人等在外足以幫忙照顧其幼女，並非沒
    有被告甲○○在家即無從周全照護其生病住院之幼女，原審
    對上述證據保全必要性均未審酌，亦未說明上述串證疑慮有
    何事證足認已不存在，僅以無必要性亦無關聯性之被告甲○
    ○幼女生病住院一節，率將原本羈押禁見之被告甲○○交保
    候傳，裁定顯有不當云云。
三、按「被告經法官訊問後，認為犯罪嫌疑重大，而有左列情形
    之一，非予羈押，顯難進行訴追、審判或執行者，得羈押之
    。……二、有事實足認為有湮滅、偽造、變造證據或勾串共
    犯或證人之虞者。……。」刑事訴訟法第101條第1項第2 款
    定有明文。而所謂有事實足認為有湮滅、偽造、變造證據或
    勾串共犯或證人之虞者，以此理由羈押之目的，在於確保證
    據之存在及真實，因此，如有部分證物尚待扣押，不予羈押
    ，被告可能加以湮滅、偽造、變造者；或尚有共犯或證人待
    查證，不予羈押，被告可能勾串共犯或證人為虛偽陳述者；
    或其他有湮滅、偽造、變造各種證據之嫌疑存在者，均得認
    為有湮滅、偽造、變造證據或勾串共犯或證人之虞。故羈押
    應按訴訟進行程度及其他一切情事，由法院依案件之性質、
    態樣及審理之進展、被告、共犯及證人之供述為綜合之判斷
    ，以非予羈押難進行審判或執行為要件，是若審判之進行，
    並無須以羈押為達成事實明確及保全證據之唯一手段時，則
    尚不能逕認有羈押之必要，核先敘明。
四、經查，被告雖矢口否認有何殺人罪嫌，然被告於原審羈押期
    間，檢察官就被告犯行業已蒐證完畢並提起公訴，且在逃之
    共犯龍雨鵬、龍雨海、何億福業經通緝到案（均在押中），
    其等所涉案部分現由檢察官偵辦中，尚難認被告與共犯間仍
    有何勾串之虞。至抗告意旨稱被告對於案發當日行蹤及為何
    會在該時恰與其餘共犯等人出現在耕莘醫院等節，均避重就
    輕且前後供述不一，並與證人張智堯、張家豪、黃信樺、龍
    明維、陳錦智、何松霖、陳盈銓、潘柏辰等人之供述均互有
    出入云云，然被告與證人之陳述倘有前後矛盾之情形者，法
    院本應就各相關陳述之主、客觀條件，及其他一切證據資料
    相互勾稽調查，據以判明何部分內容與事實相符，非謂供述
    有陳述不一之情事時，即遽認被告仍有勾串之虞。從而，原
    審認被告雖涉犯最輕本刑5年以上有期徒刑之罪，惟已無羈
    押之原因及必要，准以新臺幣30萬元之保證金後，准予停止
    羈押，並應予限制出境、出海及限制住居於臺北市○○區○
    ○街一段十巷三五弄二號四樓，且應遵守如附表所示之事項
    ，已足以達到保全被告到庭之目的，經核尚無不合。檢察官
    抗告猶以被告係犯重罪，仍有串證之虞為由，指摘原裁定不
    當云云，難認有理由，應予駁回。
據上論斷，應依刑事訴訟法第412條，裁定如主文。
中    華    民    國    99    年    2    月    22     日
                    刑事第一庭審判長法  官  葉騰瑞
                                    法  官  王炳梁
                                    法  官  莊明彰
以上正本證明與原本無異。
不得再抗告。
                                    書記官  王韻雅
中    華    民    國    99    年    2     月    22    日
附表：
┌──┬────────────────────────┐
│編號│停止羈押後應遵守之事項                          │
├──┼────────────────────────┤
│ 一 │不得對被害人及其家屬、證人為直接或間接之騷擾或其│
│    │他非必要之聯絡行為。                            │
├──┼────────────────────────┤
│ 二 │不得與同案被告、共犯為非必要之聯絡、接觸行為。  │
└──┴────────────────────────┘


司法院資訊處製作；財團法人民間司法改革基金會備份。
